【裁判字號】    90,交訴,82
【裁判日期】    900731
【裁判案由】    過失致死
【裁判全文】
臺灣臺南地方法院刑事判決                            九十年度交訴字第八二號
    公  訴  人  臺灣台南地方法院檢察署檢察官
    被      告  乙○○
    選任辯護人  許雅芬
                鄭嘉慧
                江信賢
右列被告因過失致死案件，經檢察官提起公訴（八十九年度偵字第一０六九八號），
本院判決如左：
    主  文
乙○○因過失致人於死，處有期徒刑捌月。
    事  實
一、乙○○於民國八十九年九月八日上午八時許，駕駛車牌號碼八Ｊ─九八四三號廂
    型車，沿台南市○○路內側快車道由北往南方向行駛，途經該路與同安路交岔路
    前，其本應注意行車速度，依標誌之規定，無標誌者，在市區道路，時速不得超
    過四十公里；且駕駛人應注意車前狀，並隨時採取必要之安全措施，而依當時天
    候晴朗、日間自然光線、路面乾燥無缺陷、道路上未有任何障礙物、視距復屬良
    好等情形以觀，客觀上亦無不能注意之情事，其竟疏於注意車前狀況，而貿然前
    行。適有吳季雄騎乘車牌號碼ＮＤＩ─一一七號重型機車，沿同向外側車道由北
    向南方向行駛，亦疏未注意左轉彎時，應距交岔口三十公尺前換入內側車道或左
    轉車道，僅顯示左轉方向燈，即貿然換變車道，於交岔路口前左轉，乙○○見狀
    閃煞不及，其廂型車右前車頭保險桿及右前輪處撞及吳季雄騎乘機車之車頭前擋
    泥板處，吳季雄隨即人車倒地，受有胸肋骨折併血胸等傷害，當場傷重不治死亡
    。乙○○所駕之廂型車，則逾越交岔路口始靜止。乙○○於肇事後，犯罪未被有
    偵查權之公務員或機關發覺前，即向台南市警察局交通隊警員自首並坦承犯行，
    進而接受裁判。
二、案經臺灣臺南地方法院檢察署檢察官相驗後自動檢舉偵查起訴。
    理  由
一、訊據被告乙○○固承於右揭時、地，駕車撞及吳季雄騎乘之機車，並致吳季雄受
    傷死亡之事實，惟辯稱：伊當時車速約四十公里，欲進入交岔路口時，吳季雄騎
    乘機車在伊同向右前方約一公尺處，突然左轉，伊剎車不及，而發生車禍云云。
    然查：
    （一）被告乙○○於偵查時供稱：「（問：當時車速？）約四、五十公里左右。
          」（詳見臺灣台南地方法院檢察署相驗卷宗八十九年度相字第二二七九號
          相驗卷宗第二十一頁背面）復於本院審理時改稱，當時車速為四十公里云
          云，其供述前後岐異，實屬可疑。且依道路交通事故調查報告表事故現場
          圖所示，二車撞擊後，被害人所騎乘之機車，於海佃路外側車道（距內、
          外側車道之車道線０．七公尺，距停止線前一．三公尺處）向西南方向延
          伸，留有六．四公尺之刮地痕，足見二車於入海佃路與同安路北側交岔路
          口前，業已發生撞擊。又被告駕駛與被害人騎乘之機車撞及後，卻逾越交
          岔路，即於上開交岔路口南側始靜止，距撞擊地點逾三十四．七公尺。是
          依二車撞擊位置，參酌被告車禍後車輛靜止位置觀之，足證被告肇事前之
          車速，顯逾每小時四十公里之行車速度。
    （二）次查，依道路交通事故調查報告表事故現場圖備註欄二所載：「２、肇事
          後雙方車輛均有保持現場（機車左方向燈閃爍）」，及臺灣台南地方法院
          檢察署相驗卷宗八十九年度相字第二二七九號相驗卷宗第十五頁編號四、
          第十六頁編號六、第十八頁編號十照片所示，被害人於車禍發生，確已顯
          示左轉方向燈。
    （三）按汽車行駛時，行車速度，依標誌之規定，無標誌者，在市區道路，時速
          不得超過四十公里；且駕駛人應注意車前狀，並隨時採取必要之安全措施
          ，道路交通安全規則第九十三條第一項第一款、第九十四條第三項定有明
          文。本件被告於前揭時、地，駕車行經該路之各種狀況判斷，亦無不能注
          意上開規定之情事，其竟疏於注意及此以致發生車禍，是被告駕車肇事行
          為，具有過失甚明，況本件經送台灣省台南區行車事故鑑定委員會、臺灣
          省車輛行車事故覆議鑑定委員會鑑定結果，亦均持相同見解，復有上開二
          鑑定委員會八十九年十一月十日南鑑字第八九一二二０號函所附之鑑定意
          見書、八十九年十二月二十七日府覆議字第八九二二一０號函在卷可參，
          此益證被告駕車肇事致被害人死亡之行為，確有過失無疑。
    （四）末查，又被害人吳季雄因本件車禍而死亡，亦經檢察官督同檢驗員相驗屬
          實，並製有勘驗筆錄、驗斷書、相驗屍體證明書各一份在卷足憑。另被告
          之過失駕車肇事行為，與被害人之死亡結果間，具有相當因果關係，亦屬
          顯然。被告所辯，顯係卸責之詞，委不足採。本件事證已臻明確，被告前
          開犯行堪以認定。
二、核被告乙○○所為，係犯刑法第二百七十六條第一項之普通過失致死罪。又被告
    於肇事後，犯罪未被有偵查權之公務員或機關發覺前，即向台南市警察局交通隊
    首並坦承犯行，進而接受裁判，此有卷附之警訊筆錄載明可稽，並經證人甲○○
    到庭結證無訛，是應依刑法第六十二條前段自首之規定，減輕其刑。本院審酌被
    告之生活狀況、品行、智識程度，且造成被害人死亡之嚴重後果，惟被告為本件
    車禍之肇事次因，又因被害人家屬請求被告給付新臺幣三百萬元，被告無力支付
    等一切情狀，量處如主文所示之刑，以資懲儆。
據上論斷，應依刑事訴訟法第二百九十九條第一項前段，刑法第二百七十六條第一項
、第六十二條前段，罰金罰鍰提高標準條例第一條前段，判決如主文。
中      華      民      國    九十      年      七      月    三十一    日
                              臺灣臺南地方法院交通法庭
                                      法  官    田  幸  艷
右正本證明與原本無異。
如不服本判決，應於判決送達後十日內向本院提出上訴狀( 應附繕本 )。
                                      書記官    廖明娟
中      華      民      國    九十      年      八      月      一      日
如不服本判決應於送達後十日內向本院提出上訴狀
附錄本案論罪科刑法條全文：
刑法第二百七十六條第一項
因過失致人於死者，處二年以下有期徒刑、拘役或二千元以下罰金。


司法院資訊處製作；財團法人民間司法改革基金會備份。
